臺灣高等法院臺南分院刑事裁定　　　　 94年度交抗字第164號
抗告人即
受處分人
即異議人　　武金汽車貨運有限公司
法定代理人　甲　○　○
上列抗告人因違反道路交通管理處罰條例案件，不服臺灣雲林地
方法院中華民國94年11月30日所為裁定（94年度交聲字第244號
）提起抗告，本院裁定如下：
    主  文
抗告駁回。
    理  由
一、聲明異議及抗告意旨略以：本公司所有車號885-HL號營業貨
    運曳引車，於94年9月3日6時52分在六磊實業股份有限公司
    過磅時，車輛總重為47.18公噸，在同日10時35分為警方會
    同司機過磅時總重為47.37公噸。於這段時間內，因本車輪
    胎破損，前去更換，並無其他行程，若以放寬之規定，該車
    總聯結重量為43公噸，若加上百分之10的誤差值4.3公噸，
    則可以載重47.3公噸，則以本車於出貨時之載重47.18公噸
    ，本車實無超載。但舉發時該車載重為47.37公噸，本車確
    實超載0.07公噸，在這段時間內，可能因加水或加油等各種
    因素及地磅儀器可能之誤差，皆會影響測量結果，若再次過
    磅，就跟原先的過磅值略有不同，為此提出異議等語。
二、按汽車裝載貨物超過核定之總重量、總聯結重量者，處汽車
    所有人罰鍰，並記汽車違規紀錄1次，其應歸責於汽車駕駛
    人時，除依第3項處汽車駕駛人罰鍰及依第63條第1項第2款
    記點外，汽車所有人仍應記該汽車違規紀錄1次；有前2項規
    定之情形者，應責令改正或當場禁止通行，並處1萬元罰鍰
    ，超載10公噸以下者，以總超載部分，每1公噸加罰1千元；
    超載逾10公噸至20公噸以下者，以總超載部分，每1公噸加
    罰2千元；超載逾20公噸至30公噸以下者，以總超載部分，
    每一公噸加罰3千元；超載逾30公噸者，以總超載部分，每1
    公噸加罰5千元。未滿1公噸以1公噸計算。道路交通管理處
    罰條例第29條之2第1項、第3項分別定有明文。
三、經查：
（一）抗告人即受處分人即異議人公司所有、由異議人公司員工
      徐明正所駕駛之車號885-HL號營業貨運曳引車，於94年9
      月3日10時35分許，行經台中縣大甲鎮○○路與經國路路
      口時，因載運碎石違規超載（核定之總聯結重量為43公噸
      ，過磅總重為47.37公噸，超載4.37公噸），為台中縣警
      察局大甲分局員警會同司機過磅後，當場掣單舉發等情，
      有車號885-HL號營業貨運曳引車行車執照、日南紡織股份
      有限公司過磅紀錄單、台中縣警察局94年9月3日中縣警交
      字第HB0000000號舉發違反道路交通管理事件通知單各1紙
      （均為影本）在卷可稽，且該施測地磅方於94年8月24日
      檢定合格，其有效期限至95年8月31日，誤差值為千分之1
      等情，亦有台中縣警察局大甲分局94年11月8日中縣甲警
      交裁字第0940018434號函暨所附經濟部標準檢驗局度量衡
      器檢定合格證書各1份在卷可參，是上開車輛於舉發當時
      確實違規超載之事實，應可認定。
（二）異議人公司所謂「放寬規定百分之10」（即「寬限值」）
      於現行法令上並無所本，固然實務上因考量到度量衡器之
      精密度、行政效率（避免因些微差距的認定而引起爭執，
      並進而產生申訴、聲明異議之案件）、舉發路段之實際交
      通狀況等因素，而在執行交通稽查上以所謂之「寬限值」
      作為是否舉發之標準，惟姑不論此一實務上因循已久之執
      行慣例，與法治國之要求是否相合，究難以此即謂法定處
      罰標準以上、「寬限值」以下之行為，非屬交通違規行為
      ，更不得以扣除度量衡器誤差值後之數值係在「寬限值」
      內，而據為本身無違規行為之抗辯，是異議人上開所辯，
      顯不足採，至為灼然。
四、綜上所述，本件異議人所有之上開汽車於上揭時、地裝載貨
    物超重之事實既可認定，則原處分機關依道路交通管理處罰
    條例第29條之2第1項、第3項規定（原處分漏載第1項），裁
    處異議人罰鍰1萬5千元，並記汽車違規紀錄1次，於法即無
    不合。原裁定以本件異議為無理由，予以駁回，本院經核原
    裁定認事用法，俱無不合，抗告人抗告意旨猶執陳詞指摘原
    裁定不當，並無理由，其抗告應予駁回。
五、據上論斷，應依道路交通案件處理辦法第二十六條，刑事訴
    訟法第四百十二條，裁定如主文。
中　　華　　民　　國　　94　　年　　12　　月　　30　　日
                  刑事第六庭  審判長法　官  蔡 崇 義
                                    法　官  侯 明 正
                                    法　官  吳 永 宋
以上正本證明與原本無異。
不得再抗告。
　　　　　　　　　　　　　　　　　　書記官  李 淑 華
中　　華　　民　　國　　94　　年　　12　　月　　30　　日
